---
title: "travail1"
author: " Wilson FOTSING ; Wilfried Armel N'GUESSAN ; Vamoussa DIABATE; Laurent Fabrice NGWE"
date: "`r Sys.Date()`"
output: html_document
---

```{r libairies, include=FALSE}
#install.packages("tidyverse")
#install.packages("moments")
library(tidyverse)
library("moments")
#library(knitr)
```

### Exercice1 : Définition du vecteur "mois"

```{r mois}
mois <- c(29, 63, 7, 23, 84, 10 ,9)
annees = mois/12
print(annees)
```

### Exercice2 : Définition des criteres d’exclusion

```{r etude_medicale}
Age <- c(50, 17, 39, 27, 90)
Poids <- c(80, 75, 92, 105, 60)

Exclusion <- (Poids > 90) | (Age < 18) | (Age > 60)
print(Exclusion)
```

### Exercice3 : Création du vecteur average.growth 

Creez un vecteur appelé average.growth en divisant la circonference par l’age et imprimez-le sur la console.


```{r Orange}
data("Orange")
head(Orange)
```




```{r croissance moyenne}

data("Orange")
average.growth <- Orange$circumference / Orange$age
print(average.growth)

```


### Exercice 4 

```{r fonction_matrix}

#obtenir l'aide sur la fonction "matrix"
#?matrix
#help("matrix")

```


Fonction qui permet de calculer l’écart-type d’un échantillon : sd()

```{r sd}
sd(c(1, 2, 3, 4, 5))
```

Fonction qui permet de calculer le coefficient d'applatissement: kurtosis() de la librairie moments

```{r coefficient_applatissement}
kurtosis(c(1, 2, 3, 4, 5))
```


### Exercice 5 

Trouvez cinq commandes différentes qui permettent de créer un vecteur numérique de longueur 5 contenant les éléments 1.5, 1, 0.5, 0 et -0.5 dans cet ordre (les différentes commandes peuvent utiliser une même fonction, mais pas une même combinaison d’arguments de la fonction).

```{r commandes}
#premiere commande
v1 = c(1.5, 1, 0.5, 0, -0.5)
cat(" v1 = ", v1)
#deuxieme commande
w1=c(1.5) 
w2=c(1, 0.5, 0, -0.5)
v2=c(w1,w2)
cat("\n v2 = ",v2)
#troisieme commande
v3 <- seq(1.5, -0.5, by = -0.5)
cat(" \n v3 = ", v3)
#quatrieme commande
w1=c(1.5,1)
w2=c(0.5,0)
w3=c(-0.5)
v4=c(w1,w2,w3)
cat("\n v4 = ", v4)
#cinquieme commande
v5 <- seq(3, -1, by = -1) / 2
cat("\n v5 = ", v5)

```
### Exercice 6 

```{r calculs}
#creation des vecteurs
x=c(1,2,3,4)  
y= c(3,2,1,0)
produit_abs = prod(abs(x-4*y))
print(produit_abs)
somme_puis = sum((x+1)**y)
print(somme_puis)

somme_racine = sum(sqrt(sort(y)/x))
print(somme_racine)
```

$$Produit = \prod_{i=0}^{4} |x_i - 4 \times y_i|$$
$Produit$ = `r produit_abs`


$$Somme_1 = \sum_{i=0}^4 (x_i + 1)^{yi}$$
$Somme_1$ =  `r somme_puis`



$$Somme_2 = \sum_{i=1}^n \sqrt{ \frac{y(i)}{x_i}  }$$
$Somme_2$ = `r somme_racine`

